【裁判字號】    88,訴,1489
【裁判日期】    890125
【裁判案由】    偽造文書等
【裁判全文】
臺灣臺北地方法院刑事判決                        八十八年度訴字第一四八九號
    公  訴  人  臺灣臺北地方法院檢察署檢察官
    被      告  子○○
右列被告因偽造文書等案件，經檢察官提起公訴（八十八年度偵緝字第一０五二號、
八十八年度偵字第二０七九０號），及移送併辦（八十八年度偵緝字第一０二六、一
０五三、一０五五號），本院判決如左：
    主  文
子○○連續攜帶兇器毀壞門扇於夜間侵入住宅竊盜，處有期徒刑貳年，扣案之編號第
一號螺絲起子壹支及己○○國民身分證上換貼之「子○○」照片壹張均沒收；又意圖
為自己不法之所有，而侵占遺失物，處罰金伍佰元，如易服勞役以參佰元折算壹日。
    事  實
一、子○○意圖為自己不法之所有，並基於概括之犯意，在台北縣市等地之公寓大樓
    門口信箱竊取不詳姓名人所有之喜帖後，自八十七年十二月十二日起至八十八年
    五月二十二日晚間八時許止，以客觀上足以對他人生命、身體造成危險之螺絲起
    子或鐵鈸破壞大門門鎖而侵入屋內之方式，連續多次利用住戶因辦喜事外出而疏
    於防備之機會，竊取己○○等人所有之財物多次（其犯罪時間、地點、方法及所
    得財物詳如附表編號一所至八所示），得手後，將竊得之現金新台幣均供已花用
    ，外幣部分則與朋友兌換為新台幣後花用，其他財物則置於其位於台北市○○路
    一六四巷十七號四樓六０八號之租屋處。又另行起意，於八十七年底某日，在台
    北市○○路某處拾獲辛○○所有而遺失之台北銀行民生分行金融卡一張（於八十
    七年間某日在家中遭竊），並變更持有為所有之意思，將之侵占入己。旋又因案
    遭通緝，為逃避警方之查緝，而於八十七年十二月底某日，在台北市○○○路太
    子城三溫暖，以新台幣（下同）二萬元之代價，將前開竊得之己○○國民身分證
    ，委由綽號「砲江」之真實姓名年籍不詳之成年男子換貼子○○所交付之照片一
    張，而予以變造，足以生損害於己○○。嗣於八十八年一月二十九日晚上八時四
    十五分許，在台北市○○○路與吉林路口前經台北市政府警察局保安大隊第二中
    隊員警盤查，子○○乃持前開變造之己○○國民身分證向員警行使以供臨檢，惟
    為警識破，並循線至其位於台北市○○路一六四巷十七號四樓六０八號之租屋處
    查獲竊得之財物一批，因而查悉附表一編號一至五之竊盜及前揭侵占遺失物暨行
    使變造特種文書犯行，並扣得子○○所有供行竊所用之螺絲起子一支（編號一號
    ），及非供犯罪所用之螺絲起子四支（編號二至五號）、挫刀一把及水管鉗三支
    。復於八十八年五月二十二日下午八時四十五分許，在台北市○○街九十二巷二
    號三樓之卯○○住處行竊得手後，正欲離開之際，因自身上掉落甫竊得之郵政定
    存儲金存單封套，而為卯○○之鄰居戊○○所發覺而追呼並報警，子○○乃匆忙
    逃離現場，旋為台北市政府警察局中正第二分局廈門派出所之員警於台北市○○
    街一四七巷口予以逮捕，並扣得非其所有之鐵鈸一支。
二、案經台北市警察局松山分局移請台灣台北地方法院檢察署檢察官偵查起訴，暨台
    北市政府警察局中正第二分局、松山分局、大同分局移請台灣台北地方法院檢察
    署檢察官移送本院併案審理。
    理  由
一、訊據被告子○○於本院審理時均坦承附表編號一至七所示之犯行，惟矢口否認附
    表編號八所示之犯行，惟查：如附表編號一至五之事實，業據被告於警訊及偵查
    中均供承不諱，且右揭事實，經證人己○○、乙○○、癸○○、庚○○、丙○○○、丁○○、壬○、卯○○、辛○○於本院調查時結證屬實（見本院八十八年十
    月二十八日、同年十一月十一日、同年十二月七日訊問筆錄），且有警方在被告
    位於台北市○○路一六四巷十七號四樓六０八號之租屋處查獲贓物之清冊一份、
    照片二張及被害人己○○、乙○○、癸○○、庚○○、寅○○、辛○○、卯○○
    書立之贓物認領保管收據四份附卷可按（附八十八年度偵字第三五二六號偵查卷
    第二十七至三十一頁、第三十六頁至四十一頁、第四十七頁，八十八年度偵字第
    一一八七九號偵查卷第十二頁），此外，經員警於丙○○○及壬○被竊現場分別
    採集指紋送內政部警政署刑事警察局鑑驗結果，均與該局所存檔之被告子○○指
    紋卡之指紋相符，亦有該局八十八年三月二十四日局紋字第三二八號及八十八年
    五月二十一日局紋字第五一二號鑑定書各一份附卷可按（附八十八年度偵字第一
    五五一五號偵查卷第十八至第二十頁及八十八年度偵字第一五八八七號偵查卷第
    五至十頁）。再者，證人戊○○到庭結證稱：「（八十八年五月二十二日）晚上
    八時許在同安街九十巷門口看到被告，當時我問被告找何人，他說要找三樓要送
    禮，我問他是否要留姓名，被告緊張將東西掉在地上，我就喊小偷，被告有跑，
    我們就追出去，被告當時有背一個小袋子，沒有看到他帶起子或棍棒。．．因小
    偷左手臂斷掉，我可以確認是在庭之被告，且樓梯間燈打開，我有看到小偷的臉
    。．．從被告掉落之定存單是我朋友撿起來交給警察，才知是卯○○的定存單。
    」等語（見本院八十八年十一月二十五日訊問筆錄），證人丑○○則結證稱：「
    當天我在屠女家做客，聽到門口吵雜，我出去看，我就去追被告，被告在跑途中
    就掉下鐵撬一支。（提示八十八年度偵字第一一八七號卷第三十八頁之鐵撬照片
    ，是否這支？）是。我追出來看到的小偷是庭上的被告。」等語（同前揭本院訊
    問筆錄），另查獲之員警蕭余麟亦到庭結證稱：「（八十八年五月二十二日）是
    根據民眾報案，說小偷已逃走，叫我們找看看，說小偷身體的特徵是獨臂，我們
    就在廈門街找到被告。民眾說被告邊跑邊丟東西，其中有找到郵政存單。」等語
    （見本院八十八年十二月七日訊問筆錄），並有扣案之鐵鈸一支及卷附之卯○○
    住處大門遭破壞照片二十張可資佐證，被告空言否認附表編號八之犯行，不足採
    信。本件事證已臻明確，被告犯行洵堪認定。
二、查被告子○○於台北縣市之不詳時地竊取喜帖之行為，核係犯刑法第三百二十條
    第一項竊盜罪，就附表編號一、五、八所為，核係犯刑法第三百二十一條第一項
    第一、二、三款之加重竊盜罪，就附表編號二、三、四、六、七所為，核係犯刑
    法第三百二十一條第一項第二、三款之加重竊盜罪，另將拾獲之辛○○所遺失之
    台北銀行民生分行金融卡予以侵占入己之行為，則係犯刑法第三百三十七條之侵
    占遺失物罪。嗣被告子○○將竊得之己○○國民身分證委由綽號「砲江」之成年
    男子換貼子○○所交付之照片一張，而予以變造，並持以行使之行為，核係犯刑
    法第二百十六條、第二百十二條之行使變造特種文書罪。被告變造特種文書後，
    復持以行使，其變造之低度行為為行使之高度行為吸收。公訴人雖未就被告竊取
    喜帖及附表編號六至八之竊盜犯行起訴，惟此部分竊盜犯行與業經起訴之竊盜犯
    行，具有連續犯之裁判上一罪之關係，其中附表編號六至八之部分亦經公訴人檢
    卷函送本院併案審理，本院自得一併審究。又就附表編號一至五之犯行，公訴人
    雖認係犯刑法第三百二十一條第一、三款之加重竊盜罪，惟附表編號一至四犯行
    之被害人己○○、乙○○、癸○○、庚○○均到庭結證稱住處之大門門鎖（均係
    大門一部分之鎖）均遭被告破壞等情（分別見本院八十八年十月二十八日及同年
    十一月十一日訊問筆錄），而附表編號五犯行之被害人寅○○雖未到庭說明大門
    遭破壞之情形，惟衡情附表編號一至五之犯行，被告既均係使用螺絲起子作為犯
    罪工具，依經驗法則其侵入住宅之方法應均屬相同，且被告於警訊時供承每次均
    利用螺絲起子將門鎖破壞進入屋內行竊等語（見八十八年度偵字第三五二六號偵
    查卷第十三頁），則被告既以破壞門扇之方法侵入住宅行竊，此部份毀壞門扇之
    事實應為同一竊盜行為之加重條件事實之擴張，與起訴部分有實質上一罪關係，
    為起訴效力所及，本院自得擴張起訴事實加以審判，再者，公訴人雖於犯罪事實
    欄記載附表編號二之被害人乙○○失竊之時間為八十八年一月十八日二十二時三
    十分許之夜間，附表編號四之被害人庚○○失竊之時間為八十八年一月二十九日
    二十二時許之夜間，惟前開時間均係渠等發現遭竊之時間，而非被告子○○實行
    竊盜行為之時間，業據渠等分別到庭證述明確，且證人乙○○亦證稱當天家人是
    下午五時許全離開家裡至飯店等語，證人庚○○則證稱當天下午四時許離家等語
    （見本院八十八年十月二十八日及同年十一月十一日訊問筆錄），經查，八十八
    年一月十八日及同年一月二十九日台北地區日沒時間分別為下午五時二十八分及
    五時三十六分，此有中華民國八十八年度台北地區日出日沒時刻表一份附卷可按
    ，而被告子○○復辯稱侵入之時間是白天等語（見本院八十八年十月四日訊問筆
    錄），則既無積極證據足資證明被告係於夜間侵入被害人乙○○及庚○○之住宅
    行竊（侵入住宅部分未據告訴），依罪疑惟輕之原則，附表編號二、四犯行均應
    認係於日間為之，併予敘明。被告先後多次竊盜及加重竊盜犯行，基本犯罪構成
    要件事實相同（僅加重條件不同），顯係基於概括犯意為之，應從情節較重之刑
    法第三百二十一條第一、二、三款之攜帶兇器毀壞門扇於夜間侵入住宅罪論處，
    並加重其刑。被告所犯上開加重竊盜罪與行使變造特種文書罪間，具有方法結果
    之牽連關係，依刑法第五十五條之規定，應從較重之加重竊盜罪處斷。至其所犯
    上開加重竊盜罪與侵占遺失物罪之間，犯意各別，行為互殊，應予分論併罰。爰
    審酌被告雖正值壯年，不思學習一技之長勤奮工作，竟利用被害人家中辦理喜事
    ，而疏於防備之機會，屢次侵入他人住宅行竊，對住家安寧及財物安全之危害甚
    鉅，及被告行竊之次數、被害人所受之損害，惟其於犯後尚能坦承大部分犯行，
    且其因缺少左臂而謀職不易等一切情狀，量處如主文所示之刑，以示懲儆。末查
    ，扣案之編號一之螺絲起子一支及換貼於己○○國民身分證上之子○○照片一張
    ，均為被告所有供犯罪所用物，業據被告供明在卷，爰均依刑法第三十八條第一
    項第二款規定沒收之。至扣案之鐵鈸一支固為供被告犯罪所用之物，惟被告否認
    為其所有，亦查無積極證據可資證明係被告所有之物，依法即無從宣告沒收。又
    編號二至五之螺絲起子四支、挫刀一把及水管鉗三支，雖均為被告所有，惟非供
    犯罪所用之物，亦據被告供明在卷，依法無從併予宣告沒收。
三、公訴意旨另以：被告子○○持竊得之顏郁滋所有之台新銀行信用卡至台北市○○
    街一五九號一樓「伴你一生國際有限公司」偽造顏郁滋之署押，刷卡消費九千三
    百元，因認被告涉犯刑法第二百十六條、第二百十條之行使偽造私文書罪嫌及第
    三百三十九條第一項之詐欺取財罪嫌云云。按犯罪事實應依證據認定之，無證據
    不得推定其犯罪事實。刑事訴訟法第一百五十四條定有明文。公訴人認被告涉犯
    此部分犯行，無非以右揭事實業據被告供承不諱，且有顏郁滋之聲明書、簽帳單
    一件、信用卡正反面影本一份為其主要論據。訊之被告子○○則矢口否認有此部
    分犯行，辯稱伊並未盜刷顏郁滋之信用卡，伊偷得後有交給甲○○，可能是伊朋
    友去刷的等語。經查，顏郁滋之台新銀行信用卡確係於附表編號三所示之時間為
    被告子○○所竊取乙節，業如前述，且於八十八年一月二十三日下午某時，確有
    人持顏郁滋失竊之台新銀行信用卡至設於台北市○○街一五九號一樓之「伴你一
    生國際有限公司」偽造顏郁滋之署押一枚，刷卡消費九千三百元等情，亦有簽帳
    單及出貨單各一紙附卷可稽，並經證人丁堂坤到庭結證屬實（見本院八十八年十
    二月七日訊問筆錄），惟證人即伴你一生國際有限公司之職員丁明芬到庭結證稱
    ：「（提示子○○照片有無見過）沒有。（八十八年一月二十三日有無出售寢具
    一套予顏郁滋？）有出售，持卡之人是男生，伊有核對簽帳與信用卡之簽名是否
    相符，該男子瘦瘦的，約一百六十幾公分，四肢健全，手臂無斷臂，並非前開照
    片之人。」等語（見本院八十八年十二月九日訊問筆錄），足見持顏郁滋之信用
    卡至伴你一生國際有限公司盜刷，並偽造顏郁滋署押之人確非本案被告，被告所
    辯尚屬非虛，此外，復查無其他積極證據足資證明被告涉犯此部分犯行，此外，
    復查無其他積極證據足資證明被告涉犯此部分犯行，應屬不能證明被告犯罪，惟
    此部分與前開論罪科刑之竊盜犯行具有牽連犯之裁判上一罪之關係，爰不另為無
    罪判決之諭知，併此敘明。
據上論斷，應依刑事訴訟法第二百九十九條第一項前段，刑法第五十六條、第三百二
十一條第一項第一款、第二款、第三款、第二百十六條、第二百十二條、第五十五條
、第三百三十七條、第四十二條第二項、第五十一條第十款、第三十八條第一項第二
款，罰金罰鍰提高標準條例第一條前段、第二條，判決如主文。
本案經檢察官陳佳秀到庭執行職務
中      華      民      國      八十九      年     一     月    廿五    日
                      臺灣臺北地方法院刑事第六庭
                                        法    官  林  欣  蓉
右正本證明與原本無異。
如不服本判決，應於判決送達後十日內，向本院提出上訴狀。
                                        書 記 官  吳  文  雄
中      華      民      國      八十九      年     一     月    廿七    日
附錄本案論罪科刑法條全文：
刑法第二百十二條
偽造、變造護照、旅券、免許證、特許證及關於品行、能力、服務或其他相類之證書
、介紹書，足以生損害於公眾或他人者，處一年以下有期徒刑，拘役或三百元以下罰
金。
刑法第二百十六條
行使第二百十條至第二百十五條之文書者，依偽造、變造文書或登載不實事項或使登
載不實事項之規定處斷。
刑法第三百二十一條
一犯竊盜罪而有左列情形之一者，處六月以上五年以下有期徒刑：
  (一)於夜間侵入住宅或有人居住之建築物、船艦，或隱匿其內而犯之者。
  (二)毀越門扇、牆垣或其他安全設備而犯之者。
  (三)攜帶兇器而犯之者。
  (四)結夥三人以上而犯之者。
  (五)乘火災、水災或其他災害之際而犯之者。
  (六)在車站或埠頭而犯之者。
二前項之未遂犯罰之。
刑法第三百三十七條
意圖為自己或第三人不法之所有，而侵占遺失物、漂流物或其他離本人所持有之物者
，處五百元以下罰金。
附表：
┌─┬───┬────┬───────┬───┬─────┬──────┐
│編│行為人│犯罪時間│犯  罪  地  點│被害人│所竊得財物│犯 罪 手 法 │
│  │      │        │              │      │（現金單位│            │
│號│      │        │              │      │：新台幣）│            │
├─┼───┼────┼───────┼───┼─────┼──────┤
│１│子○○│八十七年│台北縣新店市建│己○○│女用項鍊二│以螺絲起子破│
│  │      │十二月十│國路一九八巷一│馮菊美│條、黃金耳│壞大門門鎖侵│
│  │      │二日下午│號三樓        │許新民│環一對、女│入住宅      │
│  │      │六時許至│              │      │用玉鐲一只│            │
│  │      │九時三十│              │      │、現金新台│            │
│  │      │分間之夜│              │      │幣八千元、│            │
│  │      │間某時（│              │      │美金七百元│            │
│  │      │當天日沒│              │      │、台灣銀行│            │
│  │      │時間為下│              │      │存款簿一本│            │
│  │      │午五時五│              │      │、郵政定存│            │
│  │      │分）    │              │      │單一張、儲│            │
│  │      │        │              │      │蓄投資免扣│            │
│  │      │        │              │      │證一張、許│            │
│  │      │        │              │      │本平印鑑章│            │
│  │      │        │              │      │一個、護照│            │
│  │      │        │              │      │二本、郵局│            │
│  │    │        │              │      │存簿二本、│            │
│  │      │        │              │      │萬通銀行存│            │
│  │      │        │              │      │摺一本、退│            │
│  │      │        │              │      │伍證一張、│            │
│  │      │        │              │      │人民幣十一│            │
│  │      │        │              │      │元一角、港│            │
│  │      │        │              │      │幣十元、許│            │
│  │      │        │              │      │本平身分證│            │
│  │      │        │              │      │正本一紙、│            │
│  │      │        │              │      │身分證影本│            │
│  │      │        │              │      │正反面各一│            │
│  │      │        │              │      │紙        │            │
├─┼───┼────┼───────┼───┼─────┼──────┤
│２│子○○│八十八年│台北市○○街九│乙○○│現金五萬一│同右方法    │
│  │      │一月十八│十三號二樓之三│林美珠│千元、紅寶│（侵入住宅部│
│  │      │日五時許│              │林麗雲│石戒指一只│分未據告訴）│
│  │      │之日間某│              │      │（價值三萬│            │
│  │      │時（當天│              │      │元）、 手 │            │
│  │      │日沒時間│              │      │錶一只（價│            │
│  │      │為下午五│              │      │值二萬元）│            │
│  │      │時二十八│              │      │、身分證一│            │
│  │      │分）    │              │      │紙、護照一│            │
│  │      │        │              │      │本。      │            │
├─┼───┼────┼───────┼───┼─────┼──────┤
│３│子○○│八十八年│台北市○○○路│癸○○│紀凡希手錶│同右方法    │
│  │      │一月二十│四段五十三巷八│顏郁滋│一只、珍珠│（侵入住宅部│
│  │      │三日中午│弄二十七號四樓│      │項鍊一條、│分未據告訴）│
││      │十二時許│              │      │鑲鑽珍珠項│            │
│  │      │至二時三│              │      │鍊一條、珍│            │
│  │      │十分間之│              │      │珠戒指一只│            │
│  │      │日間某時│              │      │、鑲鑽戒指│            │
│  │      │（起訴書│              │      │一只、綠寶│            │
│  │      │誤載為八│              │      │石戒指一只│            │
│  │      │十八年一│              │      │、玉墜一只│            │
│  │      │月二十五│              │      │、富邦銀行│            │
│  │      │日）    │              │      │金融卡一張│            │
│  │      │        │              │      │、富邦ＶＩ│            │
│  │      │        │              │      │ＳＡ信用卡│            │
│  │      │        │              │      │一張、太平│            │
│  │      │        │              │      │洋百貨記帳│            │
│  │      │        │              │      │卡一張、新│            │
│  │      │        │              │      │光三越簽帳│            │
│  │      │        │              │      │卡一張、中│            │
│  │      │        │              │      │興銀行ＶＩ│            │
│  │      │        │              │      │ＳＡ信用卡│            │
│  │      │        │              │      │一 張、台 │            │
│  │      │        │              │      │新銀行信用│            │
│  │      │        │              │      │卡一張、新│            │
│  │      │        │              │      │采絃影視有│            │
│  │      │        │              │      │限公司會員│            │
│  │      │        │              │      │卡一張、衣│            │
│  │      │        │              │      │蝶卡一張、│            │
│  │      │        │              │      │深色三摺皮│            │
│  │      │        │              │      │夾一只、漢│            │
│  │      │        │              │      │神百貨禮券│            │
│  │      │        │              │      │二張、富邦│            │
│  │      │        │              │      │銀行ＶＩＳ│            │
│  │      │        │              │      │Ａ金卡一張│            │
│  │      │        │              │      │、金項鍊一│            │
│  │      │        │              │      │條、金手鐲│            │
│  │      │        │              │      │一對、現金│            │
│  │      │        │              │      │新台幣二萬│            │
│  │      │        │              │      │五、六千元│            │
│  │      │        │              │      │          │            │
├─┼───┼────┼───────┼───┼─────┼──────┤
│４│子○○│八十八年│台北市○○路八│庚○○│鑽石項鍊一│同右方法    │
│  │      │一月二十│十四巷四號四樓│陳韋樑│條、白金鑲│（侵入住宅部│
│  │      │九日下午│  │王寶玉│鑽胸針一只│分未據告訴）│
│  │      │四時許之│              │      │、鑲鑽戒指│            │
│  │      │日間某時│              │      │二只、紅寶│            │
│  │      │（當天日│              │      │石戒指一只│            │
│  │      │沒時間為│              │      │、翡翠戒指│            │
│  │      │下午五時│              │      │一只、耳環│            │
│  │      │三十六分│              │      │二付、老翠│            │
│  │      │）      │              │      │玉佩一只、│            │
│  │      │        │              │      │單眼鏡頭一│            │
│  │      │        │              │      │個、單眼相│            │
│  │      │        │              │      │一台、新台│            │
│  │      │        │              │      │幣三千元  │            │
├─┼───┼────┼───────┼───┼─────┼──────┤
│５│子○○│八十八年│台北縣汐止鎮忠│寅○○│項鍊一條、│同右方法│
│  │      │一月二十│孝東路二七六號│      │戒指七只、│            │
│  │      │八日下午│三樓          │      │手鍊一條、│            │
│  │      │七時許之│              │      │撲滿一個（│            │
│  │      │夜間（當│              │      │內有六千元│            │
│  │      │天日沒時│              │      │硬幣）    │            │
│  │      │間為下午│              │      │          │            │
│  │      │五時三十│              │      │          │            │
│  │      │五分）  │              │      │          │            │
├─┼───┼────┼───────┼───┼─────┼──────┤
│６│子○○│八十八年│台北市○○○街│施王芳│現金四千元│同右方法    │
│  │      │三月十九│三十巷十五弄一│雪    │白金戒指二│（侵入住宅部│
│  │      │日下午四│號三樓        │      │只、寶石戒│分未據告訴）│
│  │      │時前之日│              │      │指二只、金│            │
│  │      │間（當天│      │      │項鍊一條、│            │
│  │      │日沒時間│              │      │翡翠墜子一│            │
│  │      │為下午六│              │      │個        │            │
│  │      │時四分）│              │      │          │            │
│  │      │        │              │      │          │            │
├─┼───┼────┼───────┼───┼─────┼──────┤
│７│子○○│八十八年│台北市○○○路│壬○  │現金三萬元│同右方法    │
│  │      │五月九日│五段六十九巷二│張義發│、美金五百│（侵入住宅部│
│  │      │上午十一│弄十五號四樓  │盛錫慧│元、金元寶│分未據告訴）│
│  │      │時至下午│              │      │二個、白金│            │
│  │      │二時許間│              │      │戒指三個、│            │
│  │      │之日間某│              │      │金手鍊二個│            │
│  │      │時      │              │      │、金鎖片一│            │
│  │      │        │              │      │個、金十字│    │
│  │      │        │              │      │架一個、護│            │
│  │      │        │              │      │照二本    │            │
├─┼───┼────┼───────┼───┼─────┼──────┤
│８│子○○│八十八年│台北市○○街九│賴明發│女用戒指四│以鐵鈸破壞大│
│  │      │五月二十│十二巷二號三樓│楊惠安│只、現金一│門門鎖侵入住│
│  │      │二日下午│              │賴毅書│萬元、華信│宅          │
│  │      │八時許之│              │吳玉蓉│銀行提款卡│            │
│  │      │夜間（當│              │      │一張、土地│            │
│  │      │天日沒時│              │      │銀行提款卡│            │
│  │      │間為下午│              │      │一張、台灣│            │
│  │      │六時三十│              │      │銀行提款卡│            │
│  │      │五分）  │              │      │、健保卡一│            │
│  │      │        │              │      │張、女用星│            │
│  │      │        │          │      │辰錶一只、│            │
│  │      │        │              │      │身分證一張│            │
│  │      │        │              │      │、行車執行│            │
│  │      │        │              │      │一張、紅色│            │
│  │      │        │              │      │皮夾一個、│            │
│  │      │        │              │      │郵政定期儲│            │
│  │      │        │              │      │金存單二張│            │
│  │      │        │              │      │（分別為五│            │
│  │      │        │              │      │十萬元及七│            │
│  │      │        │              │      │十萬元）、│            │
│  │      │        │              │      │扣繳憑單三│            │
│  │      │        │              │      │張、儲蓄投│            │
│  │      │        │              │      │資免扣證一│            │
│  │      │        │              │      │張        │        │
└─┴───┴────┴───────┴───┴─────┴──────┘


司法院資訊處製作；財團法人民間司法改革基金會備份。
